【裁判字號】    95,交聲,858
【裁判日期】    951012
【裁判案由】    聲明異議
【裁判全文】
臺灣彰化地方法院刑事裁定             95年度交聲字第858號
原處分機關    交通部公路總局臺中區監理所彰化監理站
異  議  人
即受處分人    甲○○
上列聲明異議人即受處分人因違反道路交通管理處罰條例案件，
對於交通部公路總局臺中區監理所彰化監理站於民國94年2月14
日所為之處分 (彰監五字第裁64─I00000000號裁決書)，聲明異
議，本院裁定如下：
    主  文
異議駁回。
    理  由
一、按處理違反道路交通管理事件，有關文書送達之規定，依行
    政程序法之規定，違反道路交通管理事件統一裁罰標準及處
    理細則第3條訂有明文。又送達於應受送達人之住居所、事
    務所或營業所為之。於應送達之處所不獲會晤應受送達人時
    ，得將文書付與有辦別事理能力之同居人、受僱人或應送達
    處所之接收郵件人員，行政程序法第72條第1項前段及第73
    條第1項定有明文。再按受處分人，不服道路交通管理處罰
    條例第8條所定主管機關所為之處罰者，得於接到裁決書之
    翌日起20日內，向管轄地方法院聲明異議；又交通法庭認聲
    明異議不合法律上之程式或其異議權已喪失者，應以裁定駁
    回之，但其不合法律程式可補正者，應先訂期命為補正，逾
    期不補正者，即予駁回，道路交通案件處理辦法第18條、道
    路交通管理處罰條例第87條第1項分別載有明文。末按法院
    訴訟當事人在途期間標準第4條之規定，道路交通異議案件
    ，當事人非居於處罰機關所在之鄉、鎮、市，但居住於受理
    聲明異議案件法院之管轄區域者，應依同標準第2條第1款中
    之地方法院在途期間欄所載日數，扣除在途期間。
二、本件原處分機關處分意旨略以：異議人甲○○於89年3月10
    日11時30分許，在彰化縣儒林路二林農會前，因無照駕駛乙
    ○○所有JSR-831號重型機車，經警當場舉發，本案裁決書
    經合法送達受處分人住所後，異議人逾越法定期限方聲明異
    議，顯於法不合等語。
三、異議意旨略以：異議人之真實生日資料與舉發違反道路通管
    理事件通知單所載不符。且裁決書送達時異議人正在服兵役
    ，而家人收取裁決書並未告知，爰請求撤銷上開裁決云云。
四、經查：本件異議人甲○○駕駛車號JSR-831號重型機車，於
    89年3月10日11時30分許，在彰化縣儒林路二林農會前，因
    無照駕駛，為警掣單舉發，經交通部公路總局臺中區監理所
    彰化監理站依道路交通管理處罰條例第21條第1項之規定，
    於94年2月14日，以彰監五字第裁64─I00000000號裁決書，
    裁處罰鍰新臺幣12,000元等情，為異議人所不爭執，復有彰
    化縣警察局彰警交字第I00000000號舉發道路交通管理事件
    通知單、上開裁決書各1紙在卷可按，堪認該事實為真。異
    議人雖以前詞置辯，然生日資料之誤載，不足以影響違規事
    實之認定，又上開裁決書係於94年2月16日送達於異議人之
    住所彰化縣二林鎮○○路○段199號，雖異議人辯稱送達當時
    其正在服兵役，惟查異議人已於89年11月30日退伍，此有個
    人兵籍資料查詢結果1紙附卷足憑，故其所辯殊難採信。準
    此，上開裁決書送達當時雖未獲會晤異議人，但經與異議人
    居住於同址、且為異議人之母蔡素巒代為簽收，業據證人蔡
    素巒到庭證述明確，並有異議人之個人基本資料查詢結果、
    前開裁決書之掛號郵件收件回執各1紙在卷可稽，可確定
    本件裁決書已向異議人為合法送達無誤，尚不能以異議人之
    母未告知異議人而否定原處分機關送達之合法性。準此，異
    議人如對原處分機關之前開裁決不服欲提起異議，依首揭說
    明，其異議期間應自合法送達裁決書之翌日即94年2月17日
    起算20日內為之（異議人住所在彰化縣二林鎮，依上開說明
    ，應加計在途期間2日），然異議人竟遲至95年9月12日始向
    原處分機關提出聲明異議狀，此有蓋有原處分機關公文收文
    專用章之聲明異議狀1份存卷可考，是異議人聲明異議顯已
    逾20日之異議期間，揆諸前開法條規定及說明，其聲明異議
    即難謂為合法，復無從補正，自應予駁回。
五、據上論斷，應依道路交通案件處理辦法第18條前段，裁定如
    主文。
中    華    民    國    95    年    10    月    12    日
                  交通法庭    法  官  尚安雅
以上正本證明與原本無異。
如不服本裁定，應於送達後5日內向本院提出抗告狀（須附繕本
）。
中    華    民    國    95    年    10    月    14    日
                              書記官  廖建興


司法院資訊處製作；財團法人民間司法改革基金會備份。
